

Harold Cruz Renteria

Software Engineering | Full Stack Front-End | Angular Developer

in https://www.linkedin.com/in/harold-cruz-renteria-a0828017a/ https://github.com/harold979

Acerca de mí

Llevo 4 años y medio trabajando en dar soporte a aplicaciones y plataformas web para clientes de Telecomunicaciones, lo que me ha permitido desarrollar habilidades como la capacidad de iniciativa, la creatividad y la capacidad para resolver problemas. Me apasiona trabajar en equipo y hacer transferencia de conocimiento con mis compañeros de trabajo.

Actualmente, estoy trabajando en un proyecto personal y universitario en el desarrollo de una aplicación para ayudar en la organización de tiendas de estética. Estoy muy emocionado por este proyecto y creo que me está permitiendo desarrollar aún más mis habilidades en el área de desarrollo de software.

Me encantaría tener la oportunidad de aplicar mis habilidades y experiencia en un entorno de trabajo desafiante y emocionante. Si están buscando un desarrollador de software comprometido y apasionado, estoy seguro de que puedo ser una excelente opción. ¡Gracias por su consideración!

Experiencia Profesional

Junior Software Engineer, *Indra*

Mi experiencia laboral incluye la implementación de un riguroso proceso de aseguramiento de calidad mediante el uso de un checklist de construcción. También he trabajado en colaboración con desarrolladores senior y semi-senior para idear soluciones y estrategias innovadoras. Además, tengo experiencia en la construcción de objetos de base de datos y en apoyar al equipo de desarrollo en la revisión del código y la documentación.

• **Aptitudes**: Oracle · Angular · SQL · JavaScript · PL/SQL · MySQL · Node.js

Technical Support, *EPM*

Mi función principal es atender a los usuarios que necesitan soporte técnico, responder a sus preguntas, aclarar sus dudas y solucionar sus problemas técnicos. Adicional me encargaba de investigar y encontrar soluciones efectivas para los problemas técnicos

Angular Developer, EGC consultores y asesores S.A.S.

Aptitudes: Hojas de estilos en cascada (CSS) · TypeScript · JavaScript · HTML5 · Node.js

Full-stack Developer, inlaze

- Aptitudes: NestJS · Angular · Desarrollo Full Stack · TypeScript · JavaScript · Node.js

06/2017 - 05/2021

Pereira

06/2016 - 01/2017

Pereira

10/2021 - 05/2022

Pereira

10/2022 - 12/2022

Pereira

Educación

Ingeniero de Sistemas, Universidad Nacional Abierta y a Distancia - UNAD Colombia	01/2018 - 12/2023
Tecnólogo en análisis de desarrollo y información, Servicio Nacional de Aprendizaje (SENA)	01/2014 - 11/2016
Licencias y certificaciones	
Desarrollo de Apps Móviles, Universidad Complutense de Madrid • URL ☑ • Código de verificación: V2T EFV GND	05/2023 – 05/2023
Curso de Introducción a Google Cloud Platform, <i>Platzi</i> • URL ☑	05/2023 – 05/2023 Pereira
Curso Profesional de DevOps, <i>Platzi</i> • URL ☑	04/2023 – 05/2023 Pereira
Curso de Fundamentos de Angular, <i>Platzi</i> • URL ☑	04/2023 – 05/2023 Pereira

Conocimientos y aptitudes

Lenguajes de Programación

- HTML
- CSS
- JavaScript
- PHP

Frameworks

- React.js
- Angular.js
- Next.js
- Nest.js

General

- Node.js
- Google Cloud Platform
- DevOps
- Oracle
- SQL
- PL/SQL
- MongoDB

References

Juan Daniel Vásquez Quiceno, *Analista de mercadeo*, ARA 3041341463

Juan Jose Vera, *Especialista sénior en desarrollo de software*, Rappi 3058515390